臺灣板橋地方法院刑事判決　　　　　　100年度交訴字第263號
公　訴　人　臺灣板橋地方法院檢察署檢察官
被　　　告　魏克男
上列被告因公共危險案件，經檢察官提起公訴（100 年度偵字第
21897 號），被告於準備程序中對被訴之事實為有罪陳述，本院
合議庭裁定由受命法官獨任行簡式審判程序，並判決如下：
    主  文
魏克男駕駛動力交通工具肇事，致人受傷而逃逸，處有期徒刑柒
月。緩刑貳年，並應於緩刑期間內，如期履行魏克男與黃阿信於
民國一百年十月二十一日簽訂之「和解筆錄」所載條件（如附件
所示）。
    事  實
一、魏克男於民國100 年7 月13日下午3 時55分許，駕駛車牌號
    碼6798-EG 號自用小客車，沿新北市○○區○○街往龍濱路
    方向行駛，於行經該路段26號前時，本應保持安全距離並注
    意車前狀況，隨時採取必要之安全措施，且依當時天候雖為
    陰，但日間自然光線之市區道路○路面鋪裝柏油、無缺陷、
    亦無障礙物，視距良好等狀況，並無不能注意之情事，竟疏
    未注意及此，適黃阿信騎乘車牌號碼UYF-288 號輕型機車自
    該路段無名巷左轉彎行駛至該處時，因而閃避不及，致使魏
    克男駕駛前開自用小客車之左側車身與黃阿信騎乘之上開機
    車右側車身發生擦撞，黃阿信人車倒地後，受有右腳踝擦傷
    及右手肘挫裂傷等傷害（魏克男過失傷害部分，業經黃阿信
    撤回告訴，由本院另為不受理判決）。詎魏克男肇事後竟未
    停車救助，見黃阿信倒地受傷，仍未向警察機關報告處理，
    亦未留在現場守候或救護傷患，旋即駕駛上開小客車逃離現
    場，嗣因黃阿信報警處理，經警調閱道路監視錄影畫面，並
    通知魏克男到案說明，始查悉上情。
二、案經黃阿信訴由新北市政府警察局三重分局移送臺灣板橋地
    方法院檢察署檢察官偵查起訴。
    理  由
一、查被告魏克男所犯係死刑、無期徒刑、最輕本刑為3 年以上
    有期徒刑以外之罪，其於準備程序中就前揭被訴事實為有罪
    之陳述，經受命法官告知簡式審判程序之旨，並聽取其與公
    訴人之意見後，本院合議庭認為適宜由受命法官獨任進行簡
    式審判程序，爰依刑事訴訟法第273 條之1 第1 項規定，裁
    定由受命法官獨任進行簡式審判程序，合先敘明。
二、上開犯罪事實，業據被告於本院審理時供承不諱，核與證人
    即告訴人黃阿信於警詢及偵查之指訴情節大致相符，且有行
    政院衛生署宏仁醫院100 年7 月13日宏（診）字第310215號
    診斷證明書、新北市政府警察局三重分局道路交通事故現場
    草圖、道路交通事故現場圖、道路交通事故調查報告表(一)、
     (二)、道路交通事故肇事當事人自首情形紀錄表、車輛詳細
    資料報表及法務部單一窗口連線作業公路監理電子閘門證號
    查詢汽車駕駛人資料等各1 份及事故現場暨車損照片14張、
    道路監視錄影畫面翻拍照片2 張等附卷可參，足徵被告之自
    白與事實相符，應堪採信。從而，本案事證明確，被告肇事
    逃逸之犯行，堪以認定。
三、核被告魏克男所為，係犯刑法第185 條之4 肇事逃逸罪。爰
    審酌被告肇事後不立即照護告訴人黃阿信，反而置之不理，
    自行駕車逃離現場，行為實值非議，惟念及被告於本院審理
    中已坦承犯行，知所悔悟，又被告除本件犯行外，5 年內未
    曾因故意犯罪受徒刑宣告之前科紀錄，此有臺灣高等法院被
    告前案紀錄表1 份附卷可按，素行尚可，且業與告訴人黃阿
    信於100 年10月21日本院準備程序中和解成立，告訴人並當
    庭撤回過失傷害之告訴，此有和解筆錄1 份（見本院卷第27
    頁正反面）在卷可考，兼衡被告之智識程度及被害人之傷勢
    等一切情狀，量處如主文所示之刑，以資懲儆。
四、末查，被告魏克男雖前曾因犯竊盜案件，經臺灣臺北地方法
    院以94年度簡字第410 號判決判處有期徒刑6 月確定，且於
    95年7 月3 日縮刑期滿執行完畢後，5 年以內未曾因故意犯
    罪而受有期徒刑以上之宣告等情，有臺灣高等法院被告前案
    紀錄表1 份在卷可憑，復於犯罪後業與告訴人達成和解等情
    ，已敘明如前，信其經此追訴審判，當知警惕而無再犯之虞
    ，爰依刑法第74條第1 項第2 款之規定宣告緩刑2 年，以啟
    自新。第按「緩刑宣告，得斟酌情形，命犯罪行為人向被害
    人支付相當數額之財產或非財產上之損害賠償。」，刑法第
    74條第2 項第3 款亦定有明文，本件被告既需向本案告訴人
    黃阿信履行如附件所示和解筆錄所記載之事項，為確保被告
    能如期履行上揭和解條件，以維被害人權益，爰考量上開各
    項情狀後，認於被告緩刑期間課予如附件所示和解筆錄之負
    擔，乃為適當，是併予宣告之。
據上論斷，應依刑事訴訟法第273 條之1 第1 項、第299 條第1
項前段，刑法第185 條之4 、第74條第1 項第2 款、第2 項第3
款，判決如主文。
本案經檢察官吳孟竹到庭執行職務。
中    華    民    國   100    年    10    月    31    日
                 刑事第五庭   法  官  鄭凱文
以上正本證明與原本無異。
如不服本判決應於收受本判決後10日內向本院提出上訴書狀，並
應敘述具體理由，如未敘述上訴理由者，應於上訴期間屆滿後20
日內補提理由書狀於本院（均須按他造當事人之人數附繕本）「
切勿逕送上級法院」。
                              書記官  陳筱惠
中    華    民    國   100   年     10    月    31    日
附件：
被告魏克男願給付原告黃阿信（即本件告訴人）新台幣（下同）
7 萬元，其給付方法為被告於100 年11月6 日給付原告2 萬元；
其餘部分自100 年12月6 日起，於每月6 日按月各給付原告1 萬
元，至全數給付完畢之日止，如一期不按時履行，視為全部到期
。
附錄本案論罪科刑法條全文：
中華民國刑法第185 條之4：
駕駛動力交通工具肇事，致人死傷而逃逸者，處6月以上5年以下
有期徒刑。